【裁判字號】    90,上易,674
【裁判日期】    891013
【裁判案由】    傷害
【裁判全文】
臺灣高等法院高雄分院刑事判決          九十年度上易字第六七四號
    上訴人
    即被告  乙○○
右上訴人因傷害案件，不服臺灣高雄地方法院八十九年度易字第三三三四號中華民國
八十九年十月十三日第一審判決（起訴案號：臺灣高雄地方法院檢察署八十九年度偵
字第一五二七七號），提起上訴，本院判決如左：
      主      文
上訴駁回。
乙○○緩刑貳年。
      事實及理由
一、本案經本院審理結果，認第一審判決認事用法及量刑均無不當，應予維持，並引
    用第一審判決書記載之事實、證據及理由（如附件）。
二、被告乙○○上訴指摘原判決量刑太重，非有理由，應予駁回。又被告前未曾受有
    期徒刑以上刑之宣告，因懷疑其妻外遇，而觸刑章，現已與其妻甲○○成立和解
    ，有和解書附卷可稽，本院認被告就刑之宣告已足資警愓，應無再犯之虞，為啟
    其自新，以暫不執行為適當，爰併予諭知緩刑貳年。
三、據上論斷，應依刑事訴訟法第三百六十八條、第三百七十三條、刑法第七十四條
    第一款，判決如主文。
本案經檢察官鄭文貴到庭執行職務。
中    華    民    國         九十       年      五      月      九      日
                              臺灣高等法院高雄分院刑事第九庭
                                  審判長法官  張明松
                                        法官  江泰章
                                        法官  陳吉雄
右正本證明與原本無異。
不得上訴。
                                      書記官  沈有進
中    華    民    國         九十       年      五      月     十一     日
                                                                      Ｈ
附件
臺灣高雄地方法院刑事判決                        八十九年度易字第三三三四號
    公  訴  人  臺灣高雄地方法院檢察署檢察官
    被      告  乙○○  男三十一歲（民國○○○年○月○日生）
                        住高雄縣梓官鄉○○村○○路九四巷四十號
                        身分證統一編號：Ｚ000000000號
右列被告因傷害等案件，經檢察官提起公訴（八十九年度偵字第一五二七七號），本
院判決如左：
    主  文
乙○○連續傷害人之身體，處有期徒刑肆月，如易科罰金，以參佰元折算壹日。
其餘被訴恐嚇罪部分無罪
     事  實
一、乙○○與甲○○係夫妻，因張男懷疑林女有外遇，遂基於傷害之概括犯意，分別
    於民國八十九年四月十三日廿三時許，在住處之高雄縣梓官鄉○○村○○路九十
    四巷四十號，將林女毆打致左大腿瘀腫、左側前臂擦傷、下頷部擦傷等傷害，林
    女因而於同年月廿三日離家；又於同年六月十六日廿一時廿分許，在高雄縣岡山
    鎮○○○路一八三號前，張男酒後遇林女，竟持球琫再將林女毆打致左大腿、右
    膝、左上臂、左手掌瘀青等傷害，經林女報警查獲。
二、案經高雄縣警察局岡山分局報請台灣高雄地方法院檢察署檢察官偵查起訴。
     理  由
壹、傷害部分：
一、右揭傷害之事實，業據被告於警訊與偵審中坦承不諱，核與告訴人指訴之情節相
    符，復有傷害診斷證明書二份附卷可稽，被告有前開傷害犯行，事證明確，犯行
    堪予認定。
二、核被告傷害人之身體，係犯刑法第二百七十七條第一項之傷害罪，又被告與被害
    人為家庭成員關係，被告所犯屬家庭暴力防治法第二條第二項之家庭暴力罪。被
    告先後二次行為，時間緊接。所犯犯罪構成要件相同之罪名，顯係基於概括之犯
    意，為連續犯，應依法加重其刑。爰審酌被告毆打告訴人，及告訴人受有左大腿
    瘀腫、左側前臂擦傷、下頷部擦傷、左大腿、右膝、左上臂、左手掌瘀青等傷害
    ，與被告犯後態度等一切情狀，量處如主文所示之刑，並諭知易科罰金之折算標
    準。至於被告傷害所用之球棒，並未經扣案，為避面免執行之困難，爰不另宣告
    沒收，併此敘明。
貳、恐嚇罪部分：
一、公訴意旨略以：被告乙○○於八十九年六月十六日廿一時廿分許，在高雄縣岡山
    鎮○○○路一八三號前，張男酒後遇林女，竟持球琫再將林女毆打致左大腿、右
    膝、左上臂、左手掌瘀青等傷害外，並揚言恐嚇稱：不得報警、不得外出，否則
    ，遇到要打斷手腳，求生不得，求死不能等語。致林女心生畏懼，報警查獲。因
    認被告另涉有刑法第三百零五條恐嚇罪嫌。
二、公訴人指被告涉有上開被訴之罪嫌，無非以右揭犯行，業據被害人甲○○於警訊
    中指訴歷歷。參以被害人於八十九年四月廿三日離家，經潘金足於同年五月六日
    廿一時報案，有被告提出之查尋人口案件登記表可按。告訴人既不敢返家，於同
    年六月十六日廿一時廿分許，再為被告在高雄縣岡山鎮巧遇，並傷害情節觀之，
    堪信被告有恐嚇犯行，為其論據。
三、按犯罪事實應依證據認定之，無證據不得推定其犯罪事實，又不能證明被告犯罪
    者，應諭知無罪之判決，刑事訴訟法第一百五十四條、第三百零一條第一項定有
    明文。又按刑事訴訟法上所謂認定犯罪事實之證據，係指足以認定被告確有犯罪
    行為之積極證據而言，如未能發現相當證據或證據不足以證明，自不能以推測或
    擬制之方法，以為裁判基礎，最高法院二十九年上字第三一０五號及四十年台上
    字第八十六號分別著有判例；又認定不利於被告之事實，須依積極證據，苟積極
    證據不足為不利被告之認定時，即應為有利於被告之認定，更不必有何有利之證
    據，亦有最高法院三十年上字第八一六號判例可資參照。次按告訴人之告訴，係
    以使被告受刑事訴追為目的，是其陳述是否與事實相符，仍應調查其他證據以資
    審認。（最高法院五十二年台上字第一三○○號判例參照）。
四、訊據被告固坦承有傷害犯行，惟否認有上開恐嚇之犯行，辯稱：本件被告會打告
    訴人係懷疑告訴人與綽號「國仔」之人有聯絡，一時生氣才打告訴人，惟並無恐
    嚇之行為等語。查本件僅有告訴人於警訊中之供述，查無其他證據以資審認被告
    有恐嚇之行為，至於被告之母親潘金足於八十九年五月六日向警方報案告訴人離
    家失蹤，亦僅能證明告訴人離家報失蹤之事實，並無法推論被告於八十九年六月
    十六日即有恐嚇之行為，此外復查無其他積極證據足認被告涉有上開被訴恐嚇之
    犯行，犯罪應屬不能證明依法應為無罪之諭知。
五、據上論斷，應依刑事訴訟法第二百九十九條第一項前段，第三百零一條第一項，
    家庭暴力防治法第二條第二項、刑法第五十六條、第二百七十七條第一項、第四
    十一條，罰金罰鍰提高標準條例第一條前段、第二條，判決如主文。
本案經檢察官葉麗琦到庭執行職務。
中    華    民    國    八十九    年      十      月        十三        日
                                  臺灣高雄地方法院刑事第六庭
                                      法  官    沈建興
右正本證明與原本無異。
如不服本判決，應於判決送達後十日內，向本院提出上訴狀。
                                      書記官    蔡琬玲
中    華    民    國    八十九    年      十      月        十三      日


司法院資訊處製作；財團法人民間司法改革基金會備份。
